臺灣雲林地方法院刑事判決　　　　　　　 94年度訴字第138號
公　訴　人　台灣雲林地方法院檢察署檢察官
被　　　告　甲○○　男　43歲.
上列被告因違反毒品危害防制條例案件，經檢察官提起公訴（93
年度毒偵字第1710號）及移送併辦（94年度毒偵字第397 號），
被告於準備程序進行中就被訴事實為有罪之陳述，由本院合議庭
裁定以簡式審判程序審理，判決如下：
    主  文
甲○○連續施用第一級毒品，累犯，處有期徒刑壹年貳月。
    事  實
一、甲○○前因傷害、煙毒案件，分別經本院及台灣高等法院台
    南分院判處有期徒刑6 月、3 年6 月確定，經定應執行有期
    徒刑3 年10月確定並送監執行，自民國85年7 月29日刑期起
    算，指揮書執畢日期為89年5 月28日，嗣於87年6 月2 日縮
    短刑期假釋出獄。惟甲○○於假釋期間因案經撤銷假釋，並
    於強制戒治執行完畢後（詳後述），自90年2 月6 日接續執
    行殘刑，指揮書執畢日期為91年12月23日，再接續執行甲○
    ○於89、90年間因偽造文書、贓物案件所定應執行有期徒刑
    8 月，於92年7 月5 日縮刑期滿執行完畢出獄。
二、甲○○又因施用第一級毒品海洛因案件，經觀察、勒戒後，
    認有繼續施用毒品之傾向，為本院裁定令入戒治處所施以強
    制戒治，嗣因戒治成效經評定為合格，復經本院裁定停止戒
    治，所餘戒治期間付保護管束，於89年1 月25日釋放出所，
    嗣經撤銷停止戒治後，並於89年8 月24日入所續行戒治，於
    90年2 月5 日執行強制戒治期滿出所接續執行上開有期徒刑
    ，由臺灣高雄地方法院檢察署檢察官於91年3 月26日以91年
    度戒毒偵字第271 號不起訴處分確定。詎仍不知悔改，未能
    戒除毒癮，於前開強制戒治執行完畢釋放後5 年內，又基於
    施用第一級毒品之概括犯意，自93年10月初某日起至94年 1
    月19日止，在其雲林縣口湖鄉頂湖村10鄰頂湖106 號住處，
    以將海洛因摻入香菸內點燃吸食其煙之方式，連續施用第一
    級毒品海洛因多次，平均約5 、6 天即施用1 次。嗣分別：
    (一)於93年10月18日23時30分許，因騎乘車號KGG-996 號贓車
    ，為警在台南縣學甲鎮○○路與寶發路口查獲，經警於翌日
    凌晨採尿送驗結果，呈「嗎啡陽性」反應；(二)於94年1 月21
    日13 時 許，在雲林縣口湖鄉埔南村外埔66號前因形跡可疑
    ，為警帶回採尿送驗結果，呈「嗎啡陽性」、「安非他命陽
    性」反應（所涉施用第二級毒品罪嫌，業經檢察官另案聲請
    簡易判決處刑），而查悉上情。
二、案經台南縣警察局學甲分局報請臺灣雲林地方法院檢察署檢
    察官偵查起訴，並經嘉義市警察局第一分局報請臺灣雲林地
    方法院檢察署檢察官偵查後移送併辦。
    理  由
一、上揭事實，業據被告甲○○於本院審理時坦承不諱，且被告
    於93年10月19日、94年1 月21日兩次為警查獲後所採集之尿
    液，經送驗結果，均有呈「嗎啡陽性」反應，此有採集尿液
    姓名對照表、台南縣衛生局尿液檢驗成績書、尿液送驗姓名
    代號對照表、嘉義市衛生局檢驗涉嫌毒品及管制藥品之尿液
    檢體案件單各1 份在卷可參，堪認被告之自白與事實相符。
    又被告前因施用第一級毒品海洛因案件，經觀察、勒戒後，
    認有繼續施用毒品之傾向，為本院裁定令入戒治處所施以強
    制戒治，嗣因戒治成效經評定為合格，復經本院裁定停止戒
    治，所餘戒治期間付保護管束，於89年1 月25日釋放出所，
    嗣經撤銷停止戒治後，並於89年8 月24日入所續行戒治，於
    90年2 月5 日執行強制戒治期滿出所接續執行有期徒刑，由
    臺灣高雄地方法院檢察署檢察官於91年3 月26日以91年度戒
    毒偵字第271 號不起訴處分確定等情，有前開案號之不起訴
    處分書、台灣高等法院被告全國前案紀錄表各1 份在卷可參
    。本件事證明確，被告於前開強制戒治執行完畢釋放後5 年
    內，再犯本件施用毒品之犯行，堪以認定。
二、查海洛因屬毒品危害防制條例第2 條第2 項第1 款所列之第
    一級毒品，故核被告所為，係犯毒品危害防制條例第10條第
    1 項之施用第一級毒品罪。被告各次持有毒品進而施用，其
    持有之低度行為應為施用之高度行為所吸收，均不另論罪。
    被告先後多次施用第一級毒品之行為，時間緊接，觸犯構成
    要件相同之罪名，顯係基於概括犯意反覆為之，應依連續犯
    之規定論以一罪，並依法加重其刑。至檢察官雖僅就被告「
    於93年10月19日凌晨4 時10分許回溯前72小時內某時」施用
    第一級毒品海洛因1 次之犯行起訴，然如前所述，被告自93
    年10月初某日起，以迄94年1 月19日止，除上開施用1 次海
    洛因之事實外，其間仍有施用第一級毒品海洛因多次之事實
    ，此部份犯罪事實雖未據檢察官起訴，惟與上開已起訴之施
    用第一級毒品之事實，具有連續犯裁判上一罪之關係，基於
    審判不可分之原則，應為起訴效力所及，本院自應併予審究
    ，附此敘明。
三、被告前因傷害、煙毒案件，分別經本院及台灣高等法院台南
    分院判處有期徒刑6 月、3 年6 月確定，經定應執行有期徒
    刑3 年10月確定並送監執行，自85年7 月29日刑期起算，指
    揮書執畢日期為89年5 月28日，嗣於87年6 月2 日縮短刑期
    假釋出獄。惟甲○○於假釋期間因案經撤銷假釋，並於強制
    戒治執行完畢後，自90年2 月6 日接續執行殘刑，指揮書執
    畢日期為91年12月23日，再接續執行甲○○於89、90年間因
    偽造文書、贓物案件所定應執行有期徒刑8 月，於92年7 月
    5 日縮刑期滿執行完畢出獄，此有前開臺灣高等法院被告全
    國前案紀錄表可按，被告於受有期徒刑之執行完畢後，5 年
    以內再犯本件有期徒刑以上之罪，為累犯，應依刑法第47條
    、第70條之規定，遞加重其刑。爰審酌被告前有竊盜、傷害
　　、煙毒、麻藥、侵占、偽造文書、贓物等前案紀錄，素行不
 　 佳；且不思其正值壯年，卻長期耽溺於戕身之物，其前曾因
    施用毒品案件，經觀察、勒戒及強制戒治後，仍未能戒除毒
    癮，竟藉詞精神狀況不佳，而以平均約5 、6 天即施用1 次
    之頻率施用海洛因，顯見其對於毒品之依賴性甚高，自我把
    持、控制之能力亦顯不佳；惟被告於犯後尚能坦承犯行，態
    度良好，以及教育程度為國中畢業、目前從事送貨工作等一
    切情狀，量處如主文所示之刑，以資警惕。
四、據上論結，應依刑事訴訟法第273 條之1 第1 項、第299 條
    第1 項前段，毒品危害防制條例第10條第1 項，刑法第11條
    前段、第56條、第47條，判決如主文。
本案經檢察官乙○○到庭執行職務。
中　　華　　民　　國　　94　　年　　5　　月　　16　　日
                  刑事第五庭    法  官  李明益
以上正本證明與原本無異。
如不服本判決，應於判決收受後10日內，向本院提出上訴狀（須
附繕本）。
                                書記官  李達成
中　　華　　民　　國　　94　　年　　5 　　月　　16　　日
附錄法條：毒品危害防制條例第10條第1項。
毒品危害防制條例第10條
施用第一級毒品者，處 6 月以上 5 年以下有期徒刑。
施用第二級毒品者，處 3 年以下有期徒刑。
